臺灣高雄地方法院刑事判決　　　　　　　　　　　　　九十一年度易字第六八號
　　公　訴　人　臺灣高雄地方法院檢察署檢察官
　　被　　　告　甲○○
右列被告因贓物案件，經檢察官提起公訴（九十一年度偵字第一Ｏ八三號），本院判
決如左：
    主  文
甲○○收受贓物，處有期徒刑肆月，如易科罰金，以參佰元折算壹日。
    事  實
一、甲○○曾因贓物案件，經本院判處有期徒刑八月確定，於民國七十四年一月十八
    日執行完畢。復因違反肅清煙毒條例案件，經本院以八十二年度訴字第三六一九
    號判決判處有期徒刑三年六月確定，於八十三年六月二十八日入監執行，本應執
    行至八十六年九月二十一日，嗣於八十五年三月一日假釋出監，又因違反肅清煙
    毒條例案件，經本院以八十五年度訴字第二一九九號判決判處有期徒刑三年八月
    確定，於八十六年一月二十一日入監執行，並接續執行前經撤銷假釋之殘刑一年
    六月六日，本應執行至九十年十二月二十四日，嗣於八十八年九月十八日假釋出
    監，復因竊盜案件，經本院以九十年度易字第二二九Ｏ號判決判處有期徒刑四月
    確定，經撤銷假釋後，於九十一年一月四日入監執行殘刑二年二十七日，現尚執
    行中（均未構成累犯）。詎甲○○已有贓物案件犯罪前科，竟仍不知警惕，於九
    十年十二月間某日上午九時許，在高雄縣大寮鄉翁園村五七之十三號旁，明知不
    詳姓名、年籍、綽號「大頭安」之成年男子所持有之車牌號碼ＸＪＧ—六四一號
    之重型機車一部，並無合法證件（該車所懸掛之ＸＪＧ—六四一號車牌為潘清連
    所有，於九十年十二月七日晚上十時許，在鳳山市○○鄉○○路長庚醫院旁失竊
    。另該車車體則為楊陳珍所有，於九十年十一月二十二日下午二時許，在高雄
    市○○區○○路與輔仁路口失竊），係來歷不明之贓車，竟仍基於收受贓物之故
    意，向該綽號「大頭安」之不詳成年男子借用而予收受之。嗣於九十一年一月三
    日中午十二時三十分許，甲○○駕駛該部贓車，行經高雄縣鳳山市○○○路與國
    光路公園旁時，為警當場查獲。
二、案經高雄縣警察局鳳山分局報告台灣高雄地法院檢察署檢察官偵查起訴。
    理  由
一、訊據被告甲○○固坦承有於右揭時地，向不詳姓名、年籍、綽號「大頭安」之成
    年男子借用而收受前揭機車一部，並於右述時地為警查獲該部機車係屬贓物之事
    實，惟惟矢口否認有何右揭收受贓物之犯行，辯稱：伊欲找工作，於是向「大頭
    安」之男子借用該部機車，借用二、三天後就要還他，伊不知該部機車係贓車云
    云。惟查：
  （一）被告於右揭時地為警查獲時，所查扣之懸掛車牌號碼ＸＪＧ—六四一號機車
        一部，其機車車體係被害人楊陳珍所有，於九十年十一月二十二日下午二
        時許，在高雄市○○區○○路與輔仁路口遭人竊取，另該部機車所懸掛之Ｘ
        ＪＧ—六四一號車牌一面，係被害人潘清連所有，於九十年十二月七日晚上
        十時許，在鳳山市○○鄉○○路長庚醫院旁遭人竊取之事實，分別經被害人
        楊陳珍及潘清連於警訊中指述屬實，復有機車車牌失竊資料個別查詢報表
        、機車車牌遺失受理報案證明單及贓物領據各二紙在卷可憑，是前揭被告為
        警查獲時所騎乘之懸掛ＸＪＧ—六四一號車牌機車一部，係屬遭人竊取之贓
        車，應可認定。
  （二）被告於本院審理中雖供稱：係於九十年十二月三十一日上午九時許，在高雄
        縣大寮鄉翁園村五七之十三號旁，向不詳姓名、年籍、綽號「大頭安」之成
        年男子借用前揭機車一部云云，惟其於警訊中就借用機車之時間，係供稱：
        在九十年十二月中旬向綽號「大頭安」之男子借用云云，另於偵查中則係改
        稱：於九十年十二月底向綽號「大頭安」之男子借用云云，是被告就借用機
        車之時間，前後供述不一，且日期相差有半個月之久，已有可疑。且被告雖
        又辯稱：向「大頭安」借用機車二、三天以找工作云云，惟其已自承與該綽
        號「大頭安」之男子並不熟識，未詢問機車之來源，又不知其真實姓名與年
        籍，且不知聯絡之電話號碼等語，惟衡諸常情，機車係價值數萬元之財物，
        一般人如欲借用數天騎用，除非是至親好友可以相信機車來源並無問題，否
        則如係不熟識之朋友，至少應要求給予行車執照或對方之真實姓名與聯絡電
        話，以防發生事故或返還機車時可以和對方聯繫，被告卻對此均一無所知，
        實與常情有違，況被告前已有贓物案件前科，其更應知道向不熟識之人借用
        來路不明之機車，應提高其注意義務，以防止收到贓物，被告卻完全不向對
        方詢問機車之來源及其基本姓名資料與聯絡方法，顯見被告主觀上必定明知
        該部機車係屬贓物，事後亦可不予返還，而予收受騎用，應可認定。
  （三）綜上所述，前揭贓車之車牌及車體，均係失竊之贓物，且被告明知該部機車
        係屬來路不明之贓物，卻仍向綽號「大頭安」之男子借來騎用，被告主觀上
        有收受贓物之故意甚明，是被告前揭所辯，顯係事後卸責之詞，不足採信，
        其有右揭收受贓物之犯行，應堪認定。
二、核被告所為，係犯刑法第三百四十九條第一項收受贓物罪。查被告曾因違反肅清
    煙毒條例案件，經本院以八十二年度訴字第三六一九號判決判處有期徒刑三年六
    月確定，於八十三年六月二十八日入監執行，本應執行至八十六年九月二十一日
    ，嗣於八十五年三月一日假釋出監，又因違反肅清煙毒條例案件，經本院以八十
    五年度訴字第二一九九號判決判處有期徒刑三年八月確定，於八十六年一月二十
    一日入監執行，並接續執行前經撤銷假釋之殘刑一年六月六日，本應執行至九十
    年十二月二十四日，嗣於八十八年九月二十八日假釋出監，復因竊盜案件，經本
    院以九十年度易字第二二九Ｏ號判決判處有期徒刑四月確定，經撤銷假釋後，於
    九十一年一月四日入監執行殘刑二年二十七日，現尚執行經撤銷假釋之殘刑之事
    實，有台灣高等法院被告全國前案紀錄表一紙在卷可查，是被告前揭所犯之三年
    六月及三年八月有期徒刑之罪，均因撤銷假釋而執行殘刑中而尚未執行完畢，自
    不構成累犯，公訴意旨認被告前揭三年八月有期徒刑已執行完畢，而應成立累犯
    ，尚有誤會，應予敘明。爰審酌被告前已有贓物罪之犯罪前科，卻仍不知警惕，
    犯下本次犯行，犯後又飾詞卸責，顯見被告並無悔意，及被告收受贓物之價值與
    其他一切情狀，量處如主文所示之刑，並諭知易科罰金之折算標準。
據上論斷，應依刑事訴訟法第二百九十九條第一項前段，刑法第三百四十九條第一項
、第四十一條第一項，罰金罰鍰提高標準條例第一條前段、第二條，判決如主文。
本案經檢察官林敏惠到庭執行職務。
中      華      民      國          九十一      年    四    月    三    日
                                  臺灣高雄地方法院刑事第三庭
                                          審判長法  官   裕斗
                                                法  官   柯彩燕
                                                法  官   呂憲雄
右正本證明與原本無異。
如不服本判決，應於判決送達後十日內，向本院提出上訴狀。
                                                書記官   黃進遠
中    華    民    國      九十一      年      四      月      六      日
